# 销售分公司的会计处理

提问人：vara1996 时间：2018-02-19 23:49:15
审计小白一枚，想请教大家总公司设立的销售分公司的核算方法是不是和一般公司一样（不能当做销售办事处）？ 有家分公司按照集团的要求把所有的费用都记入了销售费用，对原应记入管理费用的残保金、工会经费，管理人员工资等项目需要做审计调整吗

回答人：chenyiwei
根据《企业会计准则——应用指南》附录——《会计科目和主要账务处理》，“6601 销售费用”科目的核算内容是“企业销售商品和材料、提供劳务的过程中发生的各种费用，包括保险费、包装费、展览费和广告费、商品维修费、预计产品质量保证损失、运输费、装卸费等以及为销售本企业商品而专设的销售机构（含销售网点、售后服务网点等）的职工薪酬、业务费、折旧费等经营费用”，但分公司和专设销售机构仍有区别，相当于企业的内设部门，而不是专门的网点，所以计入销售费用不妥，应计入管理费用。